【裁判字號】    95,聲,584
【裁判日期】    950926
【裁判案由】    聲請重新審理
【裁判全文】
臺灣高等法院高雄分院刑事裁定           95年度聲字第584號
聲  請  人   甲○○
即  被  告
                    （現於臺灣屏東戒治所戒治中）
上列聲請人因不服本院95年度毒抗字第100 號違反毒品危害防制
條例案件，中華民國95年7 月31日第二審確定裁定（原審案號：
臺灣高雄地方法院95年度易緝字第84號），聲請重新審理，本院
裁定如下：
    主  文
聲請駁回。
    理  由
一、聲請意旨略以：按毒品危害防制條例於92年7月9日修正時，
    新增第24條規定：「觀察、勒戒或強制戒治處分於受處分人
    施用毒品之追訴權消滅時，不得執行。」並自93年1月9日生
    效施行。本件聲請人於民國（以下同）83年3月8日施用甲基
    安非他命為警查獲，惟因偵查中聲請人未到案，迄95年5 月
    25日始為警查獲到案，其間已經歷12年又2 個多月，聲請人
    所犯施用毒品罪之追訴權時已因一定期間不行使而消滅，則
    依刑法第2 條之意旨，其觀察、勒戒或強制戒治處分於聲請
    人施用毒品之追訴權消滅時，自不得執行，爰聲請重新審理
    云云。
二、按觀察、勒戒及強制戒治之裁定確定後，有因發現確實之新
    證據足認受觀察、勒戒或強制戒治處分之人，應不施以觀察
    、勒戒或強制戒治者之情形，認為應不施以觀察、勒戒或強
    制戒治者，受觀察、勒戒或強制戒治處分之人，或其法定代
    理人、配偶，或檢察官得以書狀敘述理由，聲請原裁定確定
    法院重新審理；又法院認為無重新審理之理由，或程序不合
    法者，應以裁定駁回之，毒品危害防制條例第20條之1第1項
    第5款、第4項前段分別定有明文。
三、經查：
  (一)聲請人甲○○因施用第二級毒品甲基安非他命，經臺灣高雄
    地方法院檢察官起訴後，由臺灣高雄地方法院以83年度易字
    第3163號受理在案，嗣經通緝，於95年 5月25日歸案，原審
    法院裁定令入臺灣高雄看守所附設勒戒處所觀察、勒戒後，
    認有繼續施用毒品之傾向，有該所95年 7月 3日高所衛字第
    0951000252號函暨所附之「有繼續施用毒品傾向」證明書 1
    紙可按，原審依毒品危害防制條例第20條第 2項前段之規定
    ，裁定送強制戒治，合先敘明。
  (二)聲請人所犯修正前麻醉藥品管理條例第13條之1 罪嫌，最重
    本刑為有期徒刑3 年，依同法第80條第1 項第2 款規定，追
    訴權時效期間為10年，而被告於83年3 月8 日為警查獲，經
    公訴人以83年度偵字第8119號分案偵查，並於83年5 月30日
    由臺灣高雄地方法院以83年度易字第3163號受理在案，復因
    聲請人經傳拘未到，原審法院乃於83年7 月19日發佈通緝，
    此有本院調閱臺灣高雄地方法院95年易緝字第84號全卷資料
    可憑。按經提起公訴或自訴，且在審判進行中之案件，追訴
    權無不行使之情形，不發生時效進行之問題；又追訴權之時
    效如停止進行，停止原因繼續存在之期間，如達於刑法第80
    條第1 項各款所定期間4 分之1 者，其停止原因視為消滅。
    刑法第83條第1 項、第3 項定有明文，並有司法院大法官會
    議釋字第123 號、第138 號解釋、司法院29年院字第1963
    號解釋、最高法院31年上字第1156號判例可參。本件被告之
    犯罪時間係發生於83年3 月間，而檢察官於同年月間即因警
    移送偵辦，隨後並進行偵查及審判程序，嗣經原審於83年7
    月19日發佈通緝，至95年5 月25日始緝獲歸案，則聲請人上
    開犯行之追訴權時效自發佈通緝日（即83年7 月19日）起算
    10年，並加停止進行之期間2 年6 月後，應至96年1 月18日
    屆滿，被告於95年5 月25日為警緝獲，尚未逾追訴權時效。
    故聲請意旨辯稱追訴權時效已消滅云云，尚無可採，是本件
    聲請重新審理，與毒品危害防制條例第20之1 條規定不符，
    難認有重新審理之理由，應予駁回。
四、據上論結，應依毒品危害防制條例第20之1 條第4 項，裁定
    如主文。
中    華    民    國    95    年    9     月    26    日
                  刑事第七庭    審判長法  官  莊飛宗
                                      法  官  黃三友
                                      法  官  黃憲文
以上正本證明與原本無異。
不得抗告。
中    華    民    國    95    年    9     月    27    日
                                      書記官  施耀程


司法院資訊處製作；財團法人民間司法改革基金會備份。
